【裁判字號】    98,交簡上,89
【裁判日期】    980623
【裁判案由】    公共危險
【裁判全文】
臺灣臺北地方法院刑事判決            98年度交簡上字第89號
公  訴  人  臺灣臺北地方法院檢察署檢察官
上  訴  人
即  被  告  甲○○
上列上訴人因公共危險案件，不服本院98年度北交簡字第210號
，中華民國98年3月6日第一審簡易判決（聲請簡易處刑案號：
98年度偵字第680號），提起上訴，本院合議庭判決如下：
    主  文
原判決撤銷。
甲○○服用酒類，不能安全駕駛動力交通工具而駕駛，累犯，處
拘役肆拾日，併科罰金新臺幣陸萬元，所處拘役部分如易科罰金
及併科罰金部分如易服勞役，均以新臺幣壹仟元折算壹日。
    事  實
一、甲○○前於民國89年間，因酒後駕車案件，經本院以89年度
    北交簡字第1476號判處罰金銀元1萬元確定，於90年11月29
    日繳交罰金而執行完畢（此部分不構成累犯）；於93年間，
    因竊盜案件，經本院93度易字第1737號判處有期徒刑1年6月
    確定，又於94年間，因施用第二級毒品案件，經本院以94年
    度簡字第2758號判處有期徒刑5月確定，上開二罪接續執行
    ，於96年4月21日縮刑期滿執行完畢（構成累犯）；復於97
    年12月4日晚間，因酒後駕車案件，在桃園縣大溪鎮為警查
    獲，測得其呼酒精濃度為每公升0.92毫克而移送法辦。詎其
    猶不知悔改，於97年12月9日18時許，在臺北市○○區○○
    路4段友人家中飲用米酒1至2瓶，於同日晚間22時許結束飲
    酒後，明知業已飲酒過後，注意力、控制力及反應能力均已
    減退，已達不能安全駕駛動力交通工具之狀態，仍於同日晚
    間23時許，自臺北市○○區○○路4段駕駛車牌號碼AR-3775
    號自用小客車返回臺北市○○區○居街9巷1號2樓住處，於
    同日晚間23時50分許，行經臺北市○○路○段212巷口時，為
    臺北市政府警察局大安分局臥龍街派出所警員攔檢，發現甲
    ○○對員警指揮及交通號誌無反應或遲緩，駕駛判斷力顯然
    欠佳，有飲用酒類之情形，而翌日（即97年12月10日）0時
    29 分許在上開地點，對其施以酒精濃度測試，測得呼氣所
    含酒精濃度值達每公升0.95毫克，客觀上已達不能安全駕駛
    動力交通工具之程度，而查悉上情。
二、案經臺北市政府警察局大安分局報請臺灣臺北地方法院檢察
    署檢察官偵查後聲請簡易判決處刑。
    理  由
一、經查：
  (一)訊據被告甲○○對於前開服用酒類，不能安全駕駛動力交通
    工具而駕駛部分犯行，於警詢、偵查及本院審理時均自白不
    諱，並有酒精濃度測試單、生理平衡檢測表及刑法第185條
    之3案件測試觀察紀錄表各1紙在卷可參（見偵查卷第8至10
    頁）。
  (二)按醫學文獻上認吐氣所含酒精濃度達每公升0.25毫克者，有
    輕度協調功能降低之現象；每公升達0.5毫克者，有反應較
    慢、感覺減低、影響駕駛之現象；每公升達0.75毫克者，有
    思考改變、個性行為改變之現象；每公升達1.0毫克者，有
    步態不穩、噁心想吐、精神混惑不清晰之現象；每公升達
    1.5毫克者，有說話不清楚、感覺喪失、視力模糊等現象；
    每公升達2.0毫克者，有體溫降低、血糖降低、肌肉控制差
    、癲癇發作等現象；每公升達3.5毫克者，有神智不清、反
    射減低、呼吸抑制等現象，行政院國軍退除役官兵輔導委員
    會台北榮民總醫院88年8月5日（88）北總內字第26868號函
    及附件敘述甚明；又吐氣達每公升0.55毫克以上，肇事率為
    一般正常人之10倍，一般認為已達不能安全駕車，亦有法務
    部88年5月18日法88檢字第001669號函公告可憑。本案被告
    於97年12月10日0時29分許，為警施以酒精濃度測試時，其
    呼氣酒精濃度測定值達每公升0.95毫克等情，已如前述，自
    應堪認被告於駕車時，確已達不能安全駕駛動力交通工具之
    程度。
  (三)綜上，本件事證已臻明確，被告犯行洵堪認定，應依法論科
    。
二、論罪科刑理由：
  (一)核被告所為，係犯刑法第185條之3之服用酒類不能安全駕駛
    動力交通工具而駕駛之公共危險罪。被告前於93年間，因竊
    盜案件，經本院以93年度易字第1737號判處有期徒刑1年6月
    確定，又於94年間，因施用第二級毒品案件，經本院以94年
    度簡字第2758號判處有期徒刑5月確定，上開二罪接續執行
    ，於96年4月21日縮刑期滿執行完畢等情，有臺灣高等法院
    被告前案紀錄表在卷可按，其前受有期徒刑執行完畢，於5
    年以內故意犯本件最重本刑為有期徒刑以上之罪，為累犯，
    應依刑法第47條第1項規定，加重其刑。原審認被告罪證明
    確，對被告論罪科刑，固非無見。然原審在科刑時，僅概述
    係審酌被告之犯罪動機、目的、手段、所造成之危害、其素
    行、生活狀況及智識程度等一切情狀，並未敘明影響量刑輕
    重之上開各個審酌事項之具體內涵，且原審判處被告拘役40
    日併罰金新臺幣（下同）15萬元，如易服勞役，以1,000元
    折算1日，在罰金之量刑上與目前實務上所酌量之金額比較
    亦有過重，難謂妥適。是以，上訴人以量刑過重為由提起本
    件上訴，為有理由。原判決既有上開不當之處，於法要屬無
    可維持，應由本院予以撤銷改判。
  (二)爰審酌被告前於89年間，因酒後駕車案件，經本院以89年度
    北交簡字第1476號判處罰金銀元1萬元確定，於90年11月29
    日繳交罰金而執行完畢，又於97年12月4日晚間，因酒後駕
    車案件，在桃園縣大溪鎮為警查獲，測得其呼酒精濃度為每
    公升0.92毫克而移送法辦（嗣經臺灣桃園地方法院檢察署檢
    察官於97年12月15日以97年度速偵字第6106號聲請簡易判決
    處刑，並經臺灣桃園地方法院桃園簡易庭以98年度桃交簡字
    第31號判處拘役70日在案，此有上開臺灣高等法院被告前案
    紀錄表、臺灣桃園地方法院檢察署檢察官97年度速偵字第61
    06號聲請簡易判決處刑書及臺灣桃園地方法院桃園簡易庭98
    年度桃交簡字第31號刑事簡易判決在卷可按），其前有2次
    酒後駕駛之前科紀錄，仍不知檢束慎行，茲竟三犯，顯然貪
    戀杯中物，明知酒精成分對人之意識能力具有不良影響，酒
    後駕車對一般往來之公眾及駕駛人自身皆具有高度危險性，
    既漠視自己安危，尤枉顧公眾安全，於服用酒類後之呼氣酒
    精濃度高達每公升0.95毫克，已處於不能安全駕駛動力交通
    工具之狀態，仍駕駛自小客車行駛於市區道路上，對交通安
    全所生之危害甚鉅，並考量被告已出現如前述不能安全駕駛
    動力交通工具之情狀，就國民法律感情而言，本次犯行本院
    實不應加以輕縱，惟姑念被告本次酒後駕車幸未發生事故，
    未具體造成他人之生命、身體及財產上之損害，且犯後坦承
    犯行態度良好及本件係由被告上訴等一切情狀，本院乃不吝
    再給被告一次寬典機會，而量處如主文所示之刑，並諭知易
    科罰金及易服勞役之折算標準，以資懲儆。
三、據上論斷，依刑事訴訟法第455條之1第1項、第3項、第369
    條第1項前段、第364條、第299條第1項前段，刑法第185條
    之3、第47條第1項、第41條第1項前段、第42條第3項前段，
    刑法施行法第1條之1第1項，判決如主文。
本案經檢察官鄧巧羚到庭執行職務
中    華    民    國    98    年    6     月    23    日
                  刑事第十二庭  審判長法  官  李英豪
                                      法  官  曾正龍
                                      法  官  陳慧萍
以上正本證明與原本無異。
不得上訴。
                                      書記官  黃慧怡
中    華    民    國    98    年    6     月    23    日
附錄本案論罪科刑法條：
中華民國刑法第185條之3：
服用毒品、麻醉藥品、酒類或其他相類之物，不能安全駕駛動力
交通工具而駕駛者，處1年以下有期徒刑、拘役或科或併科15萬
元以下罰金。


司法院資訊處製作；財團法人民間司法改革基金會備份。
